臺灣高雄地方法院刑事判決　　　　　110 年度審易字第660 號
公　訴　人　臺灣高雄地方檢察署檢察官
被　　　告　何永發



選任辯護人 張鈞棟律師（法扶律師）
上列被告因竊盜案件，經檢察官提起公訴（110 年度偵字第195
號），因被告於準備程序進行中就被訴事實為有罪之陳述，經本
院裁定改依簡式審判程序審理，判決如下：
    主  文
何永發犯侵入住宅竊盜罪，處有期徒刑陸月，如易科罰金，以新
臺幣壹仟元折算壹日。
    事實及理由
一、何永發於民國109 年11月9 日凌晨0 時20分許，見高雄市○
    ○區○○街000 巷00弄0 號公寓大樓之1 樓大門沒關，竟意
    圖為自己不法所有，基於加重竊盜之犯意，擅自侵入該大樓
    地下室內，徒手竊取該大樓4 樓之2 住戶郭育成所有置放在
    該地下室之玩具水槍3 把、拉拉熊收納罐3 瓶、文具1 組及
    零錢新臺幣（下同）500 元等財物；嗣於同日凌晨0 時30分
    許，何永發將前開竊得財物裝箱準備離去之際，恰與返家之
    郭育成在該大樓1 樓大門口相遇，何永發遂將其竊得之上開
    財物返還予郭育成，後經警調閱監視器錄影畫面後，循線查
    悉上情。
二、案經郭育成訴由高雄市政府警察局三民第二分局報告臺灣高
    雄地方檢察署檢察官偵查起訴。
    理  由
一、本件被告何永發所犯非死刑、無期徒刑、最輕本刑為3 年以
    上有期徒刑之罪或高等法院管轄第一審案件，其於準備程序
    進行中，就被訴事實為有罪之陳述，經告知簡式審判程序之
    旨，並聽取當事人、辯護人之意見後，本院認宜進行簡式審
    判程序，爰依刑事訴訟法第273 條之1 第1 項規定，裁定進
    行簡式審判程序。又因改行簡式審判程序之故，依刑事訴訟
    法第159 條第2 項之規定，本件不受同法第159 條第1 項傳
    聞法則之限制，合先敘明。
二、本案犯罪事實，業據被告何永發於本院審理中坦承不諱（見
    本院卷第85、93頁），並經證人即告訴人郭育成於警詢中證
    述綦詳（見警卷第9 至12頁），復有現場照片、監視器畫面
    翻攝照片等件在卷可佐（見警卷第13至16頁），足認被告上
    開任意性自白與事實相符，堪予採為本案認定事實之依據。
    是本案事證明確，被告上開犯行堪予認定，應依法論科。
三、論罪科刑：
  ㈠核被告所為，係犯刑法第321 條第1 項第1 款之侵入住宅竊
    盜罪。
  ㈡被告前因違反毒品危害防制條例案件，經本院以106 年度審
    訴字第513 號判決判處有期徒刑9 月，案經上訴，嗣經臺灣
    高等法院高雄分院以106 年度上訴字第783 號判決駁回上訴
    而告確定，並於108 年11月16日徒刑執行完畢等情，有臺灣
    高等法院被告前案紀錄表在卷可稽，其於徒刑執行完畢後5
    年內故意再犯本案有期徒刑以上之罪，符合累犯之要件。然
    司法院釋字第775 號解釋文及理由之意旨，係指構成累犯者
    ，不分情節，一律加重最低本刑，於不符合刑法第59條所定
    要件之情形下，致生行為人所受之刑罰超過其所應負擔罪責
    之個案，不符罪刑相當原則、比例原則。於此範圍內，在修
    正前，為避免發生上述罪刑不相當之情形，法院就該個案應
    裁量是否加重最低本刑；依此，該解釋係指個案應量處最低
    法定刑、又無法適用刑法第59條在內減輕規定之情形，法院
    應依此解釋意旨裁量不予加重最低本刑（最高法院108 年度
    台上字第338 號判決意旨參照）。本院審酌被告前開構成累
    犯之罪與本案所犯之罪罪質不同，且被告已於案發當日將竊
    得之財物返還告訴人，復於本院審理中與告訴人調解成立並
    賠償告訴人8,000 元完畢，告訴人亦請求本院從輕量刑等節
    後（有調解筆錄、刑事陳述狀、郵政匯款申請書等件在卷可
    參），認被告本案所犯之罪量處其所犯罪名之最低法定刑已
    足以充分評價其所應負擔罪責，而被告本案所犯之罪復無可
    適用刑法第59條在內減輕規定之情形，依上開說明，本案不
    依刑法第47條第1 項規定加重其最低本刑，以符罪刑相當原
    則及比例原則，並於判決主文不予記載累犯（參考司法院10
    7 年6 月地方法院刑事裁判簡化及通俗化推動方案中之刑事
    判決精簡原則）。
四、爰以行為人之責任為基礎，審酌被告不思憑己力正當賺取財
    物，反率爾竊取他人財物，不知尊重他人財產法益，所為實
    可非難。惟念被告犯後坦承犯行，態度尚可；另考量被告已
    將竊得之財物返還告訴人，復於本院審理中與告訴人調解成
    立並賠償告訴人8,000 元完畢，告訴人亦請求本院從輕量刑
    等節，已如前述，堪認被告犯罪所生損害已有減輕；兼衡被
    告於警詢時自陳之教育程度與家庭經濟狀況（詳見警卷第4
    頁）、竊取物品之價值、素行（詳見卷附臺灣高等法院被告
    前案紀錄表）等一切情狀，量處如主文所示之刑，並諭知易
    科罰金之折算標準。
五、查被告本案竊得之玩具水槍3 把、拉拉熊收納罐3 瓶、文具
    1 組及現金500 元等財物，均已實際合法發還告訴人，如前
    所述，依刑法第38條之1 第5 項規定，無庸於本案宣告沒收
    或追徵價額。
據上論斷，應依刑事訴訟法第273 條之1 第1 項、第299 條第1
項前段，判決如主文。
本案經檢察官趙期正提起公訴，檢察官范文欽到庭執行職務。
中    華    民    國   110    年    11    月     3    日
                  刑事第五庭    法  官  林明慧
以上正本證明與原本無異。
如不服本判決應於收受判決後20日內向本院提出上訴書狀，並應
敘述具體理由。其未敘述上訴理由者，應於上訴期間屆滿後20日
內向本院補提理由書(均須按他造當事人之人數附繕本)「切勿逕
送上級法院」。
因疫情而遲誤不變期間，得向法院聲請回復原狀。
中    華    民    國   110    年    11    月    3     日
                                書記官  鄭永媚
附錄本判決所引法條
中華民國刑法第321條
犯前條第1 項、第2 項之罪而有下列情形之一者，處6 月以上5
年以下有期徒刑，得併科50萬元以下罰金：
一、侵入住宅或有人居住之建築物、船艦或隱匿其內而犯之。
二、毀越門窗、牆垣或其他安全設備而犯之。
三、攜帶兇器而犯之。
四、結夥三人以上而犯之。
五、乘火災、水災或其他災害之際而犯之。
六、在車站、港埠、航空站或其他供水、陸、空公眾運輸之舟、
    車、航空機內而犯之。
前項之未遂犯罰之。